臺灣士林地方法院行政訴訟判決　
111年度簡字第21號
原      告  洪世煇  
被      告  臺北市交通事件裁決所


代  表  人  蘇福智  
訴訟代理人  黃郁軒  
上列當事人間交通裁決等事件，原告不服被告民國111年2月18日
北市裁催字第22-A02P3B087號違反道路交通管理事件裁決書，提
起行政訴訟，本院裁定如下：
    主  　　文
原告之訴駁回。
訴訟費用新臺幣參佰元由原告負擔。
    事實及理由
一、程序事項：本件就原告聲明撤銷北市裁催字第22-A02P3B087
    號違反道路交通管理事件裁決書（下稱原處分）。係因原告
    違反道路交通管理處罰條例（下稱處罰條例）第56條第1項
    第5款之規定，不服被告原處分而提起行政訴訟，經核屬於
    行政訴訟法第237條之1第1項第1款規定之交通裁決事件，自
    應依行政訴訟法第2編第3章規定之交通裁決事件訴訟程序，
    本院認本件事證明確，爰依同法第237條之7規定，不經言詞
    辯論，逕為判決，合先敘明。至其聲明請求退還拖車費用新
    臺幣（下同）900元，保管費100元部分，經核屬簡易程序，
    本院將另以裁定處理。
二、事實概要：原告所有之車牌號碼00-0000號自用小客車（下
    稱系爭車輛）於民國110年12月18日下午15時18分許，停放
    於臺北市○○○路0段00巷00號前（下稱系爭地點），經臺北市
    政府警察局大同分局（下稱大同分局），認原告在顯有妨礙
    他人通行處停車，遂以掌電字第A02P3B807號舉發違反道路
    交通管理事件通知單（下稱系爭舉發通知單）舉發，記載應
    到案日期為111年2月1日前，並移送被告處理。原告向被告
    陳述意見表示不服。嗣被告認原告有在顯有妨礙他人通行處
    所停車之行為，於111年2月18日依道路交通管理處罰條例第
    56條第1項第5款規定以北市裁催字第22-A02P3B087號違反道
    路交通管理事件裁決書裁處原告罰鍰新臺幣（下同）900元
    ，原告不服，遂提起本件訴訟。
三、原告起訴主張：
㈠、停車位置之系爭地點並未畫有紅黃線。且停車處並無明顯影
    響行人通行，而停放之61巷21號前有預留空間並未達到屋主
    無法通行之程度。該處並非住家而屬於公司，該店家於系爭
    車輛遭拖吊當日之該段時間直至110年12月24日未開啟鐵門
    ，會使人誤解是待租。且屋主有請停放該處之車輛移走再將
    自己車子移入，是否是惡意利用拖吊？又該出口並非房屋正
    當出入口，屋主需經過違規私建樓梯始能進出該處。況且，
    拖吊當日可開單，是否緊急情況必須拖吊？又拖吊當日為公
    投日，停車位置位於公投投開票所附近，如有妨害，早上即
    會通報，何以需到下午方才拖吊，況且當日只有系爭車輛遭
    拖吊，是否屬於濫權等語。
㈡、並聲明：１、原處分撤銷。２、訴訟費用由被告負擔。
四、被告之答辯：
㈠、本案經原舉發單位查復略以：系爭車輛於前揭時間、地點經
    民眾檢舉報案，舉發機關員警到場查證屬實，通知拖吊車移
    置保管場，於法並無違誤。
㈡、又依據密錄器畫面截圖，可知系爭車輛停放位置已影響61巷2
    1號之住戶出入，且裁決所引之處罰條例第56條第1項第5款
    ，就法條文義及規範目的觀之，駕駛人之停車依客觀情形，
    已明顯導致妨礙他人、車通行或阻礙交通順暢，即可認已違
    規。
㈢、並聲明：１、原告之訴駁回。２、訴訟費用由原告負擔。
五、本院之判斷：
㈠、本件相關法規：
１、處罰條例第56條第1項第5款：汽車駕駛人停車時，有下列情
    形之一者，處600元以上1,200元以下罰鍰：五、在顯有妨礙
    其他人、車通行處所停車。
２、處罰條例第56條第4項：第1項及第2項情形，交通勤務警察、
    依法令執行交通稽查任務人員或交通助理人員，應責令汽車
    駕駛人將車移置適當處所；如汽車駕駛人不予移置或不在車
    內時，得由該交通勤務警察、依法令執行交通稽查任務人員
    或交通助理人員為之。
㈡、如事實概要欄之事實，業據兩造所未爭執，並有舉發通知單
    、汽車車籍資料查詢、大同分局違規事件答辯報告表、密錄
    器影像畫面截圖6張載卷可查（見本院卷第64、66、72、74
    頁），自可信為真實。
㈢、原告主張於該處未畫有紅、黃線，停車並未妨礙人、車通行
    ：
１、處罰條例第56條關於停車違規之態樣有（處罰條例第56條第1
    項）：一、在禁止臨時停車處所停車。二、在設有彎道、險
    坡、狹路標誌之路段、槽化線、交通島或道路修理地段停車
    。三、在機場、車站、碼頭、學校、娛樂、展覽、競技、市
    場、或其他公共場所出、入口或消防栓之前停車。四、在設
    有禁止停車標誌、標線之處所停車。五、在顯有妨礙其他人
    、車通行處所停車。六、不依順行方向，或不緊靠道路右側
    ，或單行道不緊靠路邊停車。七、於路邊劃有停放車輛線之
    處所停車營業。八、自用汽車在營業汽車招呼站停車。九、
    停車時間、位置、方式、車種不依規定。十、於身心障礙專
    用停車位違規停車。以上10種違規停車態樣，行為人僅要違
    反其中任何一種，即屬於處罰條例第56條第1項之違規停車
    。本件原處分認原告違反者為處罰條例第56條第1項第5款之
    顯有妨礙人、車通行處所停車，並未認定原告係屬於紅黃線
    停車即違反同條項第1款、第4款之情形，是於審查上，與系
    爭地點是否繪製紅、黃線無涉。　
２、而依據密錄器截圖照片（見本院卷第74頁）可知，系爭車輛
    停放之位置雖未完全貼合61巷21號之出入口，然該位置與出
    入口位置距離非常靠近，縱可容納一個人通過，但若該出入
    口之使用者尚有搬運物品或是因緊急需求，其位置顯然使該
    出入口之使用人無法進出，顯有妨礙該出口之使用，已達足
    以影響行人通行之情。而原告車頭面對之方向，亦有道路之
    路口停止線，原告車子停於道路上，亦有妨害車輛通行之虞
    。
３、又無論該處為公司或為待租，該處既設有出入口，則不能以
    該處使用率低或是未予使用直接主張其以前開方式停放不影
    響該處之使用人通行。
４、再者，無論該處出入口是否為主要出入口、正當出入口，或
    該出入口是否需經過其他階梯等，該處既有出入口，原告停
    車時當不得妨礙使用人通行，此一主張並不影響原告有妨礙
    通行之認定。
㈣、原告另主張該處屋主亦有於事後停放，但屋主是否因此違規
    ，係屬舉發機關與裁決機關對其是否予以舉發或裁決之問題
    ，並不因事後有人停放而使原告之違規停車解為合法停車。
㈤、系爭車輛違規停車後，因車主不在車上經聯絡不上，舉發機
    關方請拖吊場拖吊，此有大同分局答辯書附卷可參。員警之
    行為符合處罰條例第56條第4項得予以移置保管之規定。至
    原告主張當日公投若有妨礙早上即遭拖吊，當日僅有其車遭
    拖吊乙節，均與其違規停車係屬二事，並不足以為有利其認
    定之依據。　
六、綜上所述，原告於前揭時間，將系爭車輛停放於系爭地點，
    有「在顯有妨礙他人通行處所停車」之違規事實甚為明確，
    被告依處罰條例第56條第1項第5款規定裁處罰鍰900元，並
    無違誤。原告訴請撤銷，為無理由，應予駁回。另原告訴之
    聲明請求退還拖吊移置保管費用900元，與保管費100元部分
    ，本院將另為裁定。
七、本件判決基礎已臻明確，兩造其餘之攻擊防禦方法及證據資
    料經本院審酌後，核與判決結果不生影響，爰不逐一指駁，
    附此敘明。
八、本件第一審裁判費300元，應由敗訴之原告負擔，爰確定第
    一審訴訟費用額如主文第2項所示。
九、據上論結，本件原告之訴為無理由，依行政訴訟法第98條第
    1項前段、第236條、第237條之7、第237條之8第1項、第237
    條之9第1項，判決如主文。
中　　華　　民　　國　　111 　年　　10　　月　　12　　日
                  行政訴訟庭  法  官  唐一强
以上為正本係照原本作成。
如不服本判決，應於判決送達後20日內，向本院提出上訴狀並表
明上訴理由（原判決所違背之法令及其具體內容或依訴訟資料可
認為原判決有違背法令之具體事實），其未載明上訴理由者，應
於提出上訴後20日內向本院補提理由書（上訴狀及上訴理由書均
須按他造人數附繕本，如未按期補提上訴理由書，則逕予駁回上
訴）。
中　　華　　民　　國　　111 　年　　10　　月　　12　　日
                              書記官  鍾堯任